【裁判字號】    89,上訴,378
【裁判日期】    890427
【裁判案由】    公共危險
【裁判全文】
臺灣高等法院臺南分院刑事判決              八十九年度上訴字第三七八號    Ｇ
      上  訴  人
      即  被  告  甲  ○  ○
      指定辯護人  本院公設辯護人  丙  ○  ○
右上訴人因公共危險案件，不服臺灣台南地方法院八十八年度訴字第一一八一號中華
民國八十八年十一月二十四日第一審判決 (起訴案號：臺灣台南地方法院檢察署八十
八年度偵字第一一八六四號)，提起上訴，本院判決如左：
      主      文
上訴駁回。
      事      實
一、甲○○因不滿乙○○之妻積欠新台幣三萬元不還，心生憤怨，乃於民國 (下同）
    八十八年九月二十一日凌晨，駕駛車號Ｑ六─０九六號營業自小客車至台南市○
    ○路北安加油站購得以汽油桶裝九五汽油四公升後，於同日凌晨二時三十分許，
    攜至台南市○○路○段六十三巷二號四樓乙○○住處門口，將該汽油全部潑灑於
    門口及樓梯處，以打火機點火燃燒後，迅即往樓下逃逸，幸經樓下鄰居發覺而當
    場逮住甲○○，並及時將火撲滅，始未釀成災害，事後經警在場扣得汽油桶蓋一
    個。
二、案經台南市警察局第六分局報請台灣台南地方法院檢察署檢察官偵查起訴。
      理      由
一、右揭事實業據被告甲○○先後於警訊、偵查及審理中供承不諱，核與被害人乙○
    ○及證人鄧林衽分別於警訊時證述情節相符，並有扣案汽油桶蓋一個足資佐證，
    另有台南市警察局第六分局八十八年十月六日以南市警六刑字第三五六九號函送
    之台南市消防局火災原因調查報告書一份附卷可稽。故被告放火犯行，事證明確
    應堪認定。
二、按台南市○○路○段六十三巷二號四樓乃被害人乙○○住處，屬現供人使用之住
    宅，被告竟潑灑汽油於該住宅門口並點火燃燒。核被告所為係犯刑法第一百七十
    三條第三項、第一項放火燒燬現供人使用住宅未遂罪。其雖已著手於放火行為之
    實施，然尚未發生燒燬結果，其行為仍止於未遂階段為未遂犯，應依刑法第二十
    六條前段規定按既遂犯之刑減輕之。原審以被告罪證明確，因予適用刑法第一百
    七十三條第三項、第一項、第二十六條前段、第三十八條第一項第二款規定，並
    審酌被告僅因債務糾紛即於深夜至集合住宅放火後離去，若非即時為被害人鄰居
    發覺迅速撲滅火勢，必釀成巨災及其犯罪目的、所受刺激、手段、品行、智識程
    度、所生危害與其犯後坦承無隱，尚知悔悟等一切情狀，量處有期徒刑三年八月
    ，以資懲儆。扣案裝汽油所用塑膠桶蓋一個，亦認定為被告所有，且係供犯罪所
    用之物，依法宣告沒收，本院經核原判決認事用法，尚無不合，量刑亦稱允當，
    被告上訴意旨，指摘原判決不當，為無理由，應予駁回。
三、據上論斷，應依刑事訴訟法第三百六十八條，判決如主文。
本案經檢察官羅清溪到庭執行職務。
中    華    民    國      八十九      年      四      月      廿七      日
                                  臺灣高等法院臺南分院刑事第五庭
                                      審判長法官  茆    臺    雲
                                            法官  蔡    長    林
                                            法官  曾    平    杉
右正本證明與原本無異。
如不服本判決，應於判決送達後十日內向本院提出上訴狀，其未敘述理由者並應於提
出上訴狀後十日內向本院補提理由書（應附繕本)。
                                      法院書記官  胖    惠    墀
中    華    民    國      八十九      年      五      月      二        日


司法院資訊處製作；財團法人民間司法改革基金會備份。
